# 请教陈版：关于出租方发生的与租赁合同相关的初始费用

提问人：江左徐郎 时间：2023-07-11 15:54:03
Y公司主要经营办公楼租赁业务，现谈了一个新的客户X，X需要租赁一整层办公楼，但是该层已经有租户A和B，为满足X的需求，Y公司分别与A和B进行协商：
与租户A的租赁合同应于 2024 年 9 月到期，现协商后将于 2023 年 9 月终止租赁协议，Y公司按照未履行租约期间的租金的一定比例给予赔偿，同时免除租户A 2023年 8 月和 9 月的租金；
与租户B的租赁合同应于 2025 年 7 月到期。现协商为租户B调换房屋，新房屋的面积与原租赁房屋相差很小，租赁合同的租期和租金都不改变，但Y公司需要将新房屋进行装修后再交付给租户B使用，以此补偿租户B原房屋的装修，且换房后给予租户B一个月的免租。
【问题】关于给租户A和B的免租、赔偿和装修支出的会计处理：
1 、针对免除租户A 2023年 8 月和 9 月的租金和给予租户B一个月的免租，是否按照各自原合同确认租赁收入，同时将应收取的租金转入长期待摊，在租户X的合同期内摊销？
2 、针对支付给租户A的赔偿，是直接计入当期损益还是在租户X的合同期内摊销？
3 、针对给租户B的装修支出，是按照租户B的剩余合同期摊销还是在租户X的合同期内摊销？
我个人的意见是，所有的支出都是因为客户X而发生的，属于租户X的租赁合同的增量成本，不细分，全部都在租户X的合同期内摊销。不知是否正确，想请教下陈版主，也请各位伙伴讨论，谢谢！

回答人：chenyiwei
个人理解，不能过分扩大“初始直接费用”的范围。虽然本案例中与租户A的提前结束租赁、为租户B更换租赁场所并承担装修支出等，都是因为租户X要整租一层楼面所导致的，但从直接关系来看，仍然是与A租户的终止成本和为B租户承担费用（给予优惠）。
因此，提前结束与A的租约导致向A支付的赔偿和租金豁免，应在终止与A租约的当期立即计入损益；
B换房的装修支出，如果在日后B的租约结束后无其他用途的，则应在B的剩余租赁期内摊销。减免B的租金在B的剩余租赁期内分摊，作为对后续各期租金收入的调整。